# 涉及到代持的同一控制合并

提问人：- 翼轸 时间：2016-09-13 22:00:59
请教：A公司自身没有经营业务，名义上的大股东和法人代表是自然人B，实际出资的大股东是自然人C。C还出资设立了两家个人独资企业D,E，D的代表人是B,E的代表人是F，F是C的近亲属。现在A公司想把股东B变更为实际控制人C，同时收购D和E的资产和业务，作业务合并处理，这种情况下属于同一控制下的企业合并吗？

回答人：chenyiwei
关键在于如何证明B、D和E是同受C控制且满足“非暂时性”标准的。这不是简单的一纸代持协议就可以满足要求的，而要获得关于开办资金来源、日常经营决策、利润分享和亏损分担等多方面的充分、适当的事实证据才可能认可的，且需各中介机构达成一致意见。
从目前的实际操作情况看，此类代持获得监管机构认可的难度较大。